【裁判字號】    98,附民,61
【裁判日期】    980422
【裁判案由】    損害賠償
【裁判全文】
臺灣臺南地方法院刑事附帶民事訴訟裁定
原      告  加泓鋼鐵股份有限公司
法定代理人  丙○○
被      告  甲○○
被      告  乙○○○○○○
被      告  丁○○
上列被告因98年度易字第370號詐欺案件，經原告提起附帶民事
訴訟，本院判決如下：
    主  文
原告之訴及假執行之聲請均駁回。
    事  實
一、原告聲明：
  (一)被告應連帶給付原告新台幣1﹐205﹐634元，及自本訴狀繕
    本送達之翌日起至清償日止，按年息5％計算之利息。
  (二)訴訟費用由被告負擔。
  (三)准供擔保宣告假執行。
二、被告未為任何聲明或陳述，亦未提出任何書狀。
    理  由
壹、被告甲○○部分：
  一按刑事訴訟諭知無罪、免訴、不受理之判決者，對於附帶民
    事訴訟部分應以判決駁回原告之訴，刑事訴訟法第503條第1
    項前段定有明文。
  二本件被告甲○○被訴詐欺一案，業經本院98年度易字第370
    號刑事判決諭知無罪在案，依照上開說明，原告之訴關於請
    求被告甲○○連帶給付部分，自應予以駁回。其假執行之聲
    請亦失所依據，併予駁回。
貳、被告乙○○○○○○及丁○○部分：
  一按因犯罪而受損害之人，於刑事訴訟程序得附帶提起民事訴
    訟，對於被告及依民法負賠償責任之人，請求回復其損害；
    法院認為原告之訴不合法或無理由者，應以判決駁回之；刑
    事訴訟法第487條第1項、第502條第1項分別定有明文。而刑
    事訴訟法第487條第1項所定附帶民事訴訟之對象，除刑事被
    告外，固兼及依民法負賠償責任之人。惟該條項所稱之「依
    民法負賠償責任之人」，係指該刑事案件中依民法規定應負
    賠償責任之人而言。故附帶民事訴訟之原告所主張之共同加
    害人，必以在刑事訴訟程序中經認定係共同侵權行為之人，
    始得謂為依民法負賠償責任之人，否則對之提起是項附帶民
    事訴訟，即難謂為合法，最高法院88年度臺附字第23號判決
    可資參照。依上開最高法院判決意旨可知，因犯罪而受損害
    之人，於刑事訴訟程序得附帶提起民事訴訟，請求回復其損
    害，除被告外，以在刑事訴訟程序中經認定係共同侵權行為
    之人為限。
  二查被告乙○○○○○○及丁○○既非本案刑事被告，在刑事
    訴訟程序亦未經認定係共同侵權行為之人，依前開規定，原
    告對被告乙○○○○○○及丁○○自不得於本件刑事訴訟程
    序附帶提起民事訴訟。從而，原告之訴關於請求被告乙○○○○○○及丁○○連帶給付部分為不合法，自應予以駁回，
    其假執行聲請，亦失所附麗，一併駁回。
參、爰依刑事訴訟法第502條第1項、第503條第1項前段，判決如
    主文。
中    華    民    國    98    年    4     月    22    日
                  刑事第二庭    審判長法  官  蘇義洲
                                法        官  黃瑪玲
                                法        官  童來好
以上正本證明與原本無異。
本件不得抗告。
                                書   記   官  張宜柔
中    華    民    國    98    年    4     月    22    日


司法院資訊處製作；財團法人民間司法改革基金會備份。
